　　　　　　　臺灣士林地方法院交通事件裁定
原處分機關　交通部公路總局臺北區監理所蘆洲監理站
異　議　人
即受處分人　曹方杰
上列異議人即受處分人因違反道路交通管理處罰條例案件，對於
原處分機關即交通部公路總局臺北區監理所蘆洲監理站中華民國
98 年12 月17日所為之處分（北監蘆字第裁46AEX941017 、
46AEX9 41018、46AEX941019 號裁決書）聲明異議，本院裁定如
下：
    主  文
異議均駁回。
    理  由
一、按受處分人不服道路交通管理處罰條例第8 條所定主管機關
    所為之處罰，得於接到裁決書之翌日起20日內，向管轄地方
    法院聲明異議，道路交通管理處罰條例第87條第1 項定有明
    文。次按依道路交通管理處罰條例第87條規定向法院聲明異
    議之期間，自裁決送達之翌日起算，並得依法扣除在途期間
    及聲請回復原狀；又聲明異議，應以司法狀紙，敘述異議之
    理由，提出於原處分機關為之；又交通法庭認聲明異議不合
    法律上之程式或其異議權已經喪失者，應以裁定駁回之。但
    其不合法律上之程式可補正者，應先定期命為補正，逾期不
    補正者，即予駁回。道路交通事件處理辦法第11條、第12條
    前段、第17條分別定有明文。復依違反道路交通管理事件統
    一裁罰基準及處理細則第5 條規定，處理違反道路交通管理
    事件，有關文書送達之程序，依行政程序法之規定。再按送
    達，於應受送達人之住居所、事務所或營業所為之；又於應
    送達處所不獲會晤應受送達人時，得將文書付與有辨別事理
    能力之同居人、受雇人或應送達處所之接收郵件人員。送達
    ，不能依前2 條規定為之者，得將文書寄存送達地之地方自
    治或警察機關，並作送達通知書2 份，1 份黏貼於應受送達
    人住居所、事務所、營業所或其就業處所門首，另1 份交由
    鄰居轉交或置於該送達處所信箱或其他適當位置，以為送達
    。前項情形，由郵政機關為送達者，得將文書寄存於送達地
    之郵政機關，行政程序法第72條第1 項前段、第73條第1 項
    及第74條第1 項、第2 項分別定有明文。另按訴訟文書之寄
    存送達，依民事訴訟法第138 條第2 項及行政訴訟法第73條
    第3 項均規定自寄存之日起，經10日發生效力，此因應受送
    達人未必能即時領取訴訟文書而知悉其內容，故特設此規定
    以保障其權益。行政程序法雖未如前述規定，但基於保障應
    受送達人權益之同一理由，解釋上應認為有上開規定之類推
    適用。
二、經查，本件異議人即受處分人曹方杰所有車牌號碼596-BFL
    號重機車，於民國98年5 月11日14時5 分許，行經臺北市○
    ○區○○路與文昌街交岔路口時，為警以「紅燈左轉」、「
    行駛人行道」、「違反條例經職攔查，拒絕逃逸」為由，逕
    行掣開北市警交字第AEX941017 、AEX941018 、AEX941019
    號舉發違反道路交通管理事件通知單（下稱舉發通知單），
    嗣交通部公路總局臺北區監理所蘆洲監理站（下稱原處分機
    關）復以違規事實屬實，遂於98年12月17日，依道路交通管
    理處罰條例第53條第1 項、第45條第6 款、第60條第1 項、
    違反道路交通管理事件統一裁罰基準及處理細則等規定，以
    北監蘆字第裁46AEX941017 、46AEX941018 、46AEX941019
    號裁決書各裁處受處分人罰鍰新臺幣（下同）4,500 元、1,
    800 元、6,000 元，共計12,300元，並將上開裁決書均交由
    郵政機關向受處分人戶籍地即新北市○○區○○路201 巷11
    之2 號為送達，因未會晤異議人本人，亦無受領文書之同居
    人、受雇人或應受送達處所接收郵件人員可為收受，故於98
    年12月21日將裁決書均寄存送達於受處分人戶籍地所在之淡
    水竹圍郵局，並於作成送達通知書2 份，1 份黏貼於受處分
    人住所門首，1 份置於應送達處所信箱或其他適當位置，以
    為送達，此有上開舉發通知單影本、裁決書影本、送達證書
    影本、受處分人之個人基本資料查詢結果各1 份在卷可稽（
    本院卷第3 頁至第11頁、第19頁）。該等裁決書既係寄存送
    達，則依上揭規定，以寄存日即98年12月21日加計10日，即
    於98年12月31日發生送達之效力。從而，自98年12月31日之
    翌日起算20日，法定聲明異議期間至99年1 月20日止（非國
    定假日或星期例假日），亦即異議人至遲應於99年1 月20日
    向原處分機關或本院具狀聲明異議，然異議人遲至100 年6
    月28日始具狀聲明異議，亦有聲明異議狀上所蓋交通部公路
    總局臺北區監理所蘆洲監理站收文戳章在卷可稽（見本院卷
    第15頁）。準此，異議人提出對原處分機關北監蘆字第裁46
    AEX941017 、46AEX941018 、46AEX941019 號裁決書之聲明
    異議，顯均已逾前揭20日法定期間，其異議不合法，且無從
    命其補正，揆諸上開說明，均應予駁回。
三、據上論斷，應依道路交通管理處罰條例第87條第2 項、道路
    交通事件處理辦法第17條前段，裁定如主文。
中    華    民    國   100    年     7    月    28    日
                  交通法庭法  官  劉瓊雯
以上正本與原本無異。
如不服本裁定，應於送達後5日內，向本院提出抗告狀。（應附
繕本）。
                          書記官  蔡昀潔
中    華    民    國   100    年    7     月    29    日